【裁判字號】    98,事聲,27
【裁判日期】    980513
【裁判案由】    聲明異議
【裁判全文】
臺灣板橋地方法院民事裁定              98年度事聲字第27號
聲  明  人  華茂城企業有限公司
法定代理人  甲○○
相  對  人  華南商業銀行股份有限公司
法定代理人  乙○○
相  對  人  台北國際商業銀行股份有限公司
法定代理人  丁○○
相  對  人  丙○○
上列聲明人與相對人間聲請假扣押強制執行事件，聲明人對於中
華民國98年3 月24日本院民事執行處，司法事務官所為之98年度
司執全字第302 號民事裁定提出異議，本院裁定如下：
    主  文
原裁定廢棄。
聲明異議程序費用由聲明人負擔。
    理  由
一、按民事訴訟法第240 條之4 第1 項至第3 項分別規定：「當
    事人對於司法事務官處理事件所為之終局處分，得於處分送
    達後10日之不變期間內，以書狀向司法事務官提出異議」、
    「司法事務官認前項異議有理由時，應另為適當之處分；認
    異議為無理由者，應送請法院裁定之」、「法院認第1 項之
    異議為有理由時，應為適當之裁定；認異議為無理由者，應
    以裁定駁回之」。本件聲明人就本院民事執行處司法事務官
    於民國98年3 月24日以98年度司執全字第302 號所為駁回其
    對於相對人假扣押強制執行聲請之裁定，聲明不服而提出異
    議，司法事務官認其異議無理由而送請本院裁定，經核與上
    開條文規定及意旨相符，先予敘明。
二、本件聲明異議意旨略以：相對人無法律上依據，強押強占聲
    明人商標權、專利權、著作權等，爰請求就相對人之財產在
    新臺幣2 兆元之範圍內為假扣押云云。
三、按債權人就金錢請求或得易為金錢請求之請求，欲保全強制
    執行者，得聲請假扣押。前項聲請，就附條件或期限之請求
    ，亦得為之；民事訴訟法第522 條定有明文。又法院對於債
    權人假扣押之聲請，應依據同法第523 條、第5226條之規定
    ，審查其聲請是否有日後不能強制執行或甚難執行之虞者，
    並命其就請求及假扣押之原因，應釋明之。如其釋明有不足
    時，而債權人陳明願供擔保或法院認為適當者，法院得定相
    當之擔保，命供擔保後為假扣押。
四、查本件聲明人於98年2 月9 日，以民事訴訟法第522 條、第
    52 3條、第526 條為依據，向本院請求准予提供擔保後，裁
    定就相對人之財產在新臺幣2 兆元之範圍內為假扣押，此有
    聲明人之聲請狀在卷可稽（見本院98年度司執全字第302 號
    卷第8 頁），依本院分案規則應以「裁全字」分案受理是否
    准許為假扣押裁定，惟本院民事執行處誤分「執全字」，致
    本院司法事務官誤為聲明人係依據強制執行法第5 條之規定
    ，聲請對相對人強制執行，並於命聲明人依限補正執行名義
    之後而未補正後，裁定駁回聲明人假扣押裁定之聲請，自有
    未當，故聲明人主張廢棄原裁定，應認為有理由。
五、依民事訴訟法第240-4 條第3 項之規定，裁定如主文。
中    華    民    國    98    年    5     月    13    日
                  民事第一庭    法  官  黎文德
以上正本證明與原本無異
如不服本裁定應於送達後10日內向本院提出抗告狀，並應繳納抗
告費新台幣1,000元整。
中    華    民    國    98    年    5     月    13    日
                                書記官  趙彬


司法院資訊處製作；財團法人民間司法改革基金會備份。
